# 请教陈版：关于公司小股东给予管理层业绩奖励的会计处理

提问人：ttabb 时间：2019-08-20 20:49:49
陈版您好，
事项背景：甲公司现有股东 A、B、C，其中 A 公司持股比例 65% 为甲公司实际控制人，B、C 公司同受境外上市公司乙控制，合计持股比例为 35%，2018 年因甲公司经营业绩良好，同时基于鼓励继续发展的目的，乙公司向甲公司管理层无偿支付现金奖励 3000 万元。
请问陈版：（ 1 ）关于该事项的会计处理，是否应认为乙公司无偿给予甲公司管理层业绩奖励实为以现金结算的股份支付，甲公司不负有支付义务，应就股权激励费用确认管理费用及资本公积；（ 2 ）若按 1 的会计处理，股权激励费用应如何测算？

回答人：chenyiwei
1 、该项业绩奖励属于职工薪酬而不是股份支付，即乙公司代甲公司承担职工薪酬费用。对甲公司而言，应按乙公司实际支付给其管理层的薪酬，借记管理费用，贷记资本公积——资本溢价。
2 、但是，这种安排似乎不符合一般的商业惯例，建议关注其背后的原因，为何大股东不发起奖励，不承担奖励费用，反而由小股东单方面发起奖励和承担费用？该甲公司的实际控制人是A 还是乙？该事项对A 的会计处理和合并报表处理会产生何种影响，是否存在帮助 A 公司操纵利润的动机？

提问人：ttabb 时间：2019-08-21 19:53:43
感谢陈版回复，关于回复 1 还想请问：对于这部分资本溢价日后转增时候的时候是否为全体股东共享，还是由少数股东独享，对甲公司日后整体改制为股份公司是否存在影响？

回答人：chenyiwei
如果股东之间对这部分资本公积的归属无特殊约定，默认为全体股东共享。